【裁判字號】    97,訴,1980
【裁判日期】    970812
【裁判案由】    違反毒品危害防制條例
【裁判全文】
臺灣彰化地方法院刑事判決              97年度訴字第1980號
公  訴  人  臺灣彰化地方法院檢察署檢察官
被      告  甲○○
上列被告因違反毒品危害防制條例案件，經檢察官提起公訴（九
十七年度毒偵字第二五六三號），本院依簡式審判程序判決如下
：
    主  文
甲○○施用第一級毒品，累犯，處有期徒刑壹年。
    事  實
一、甲○○前因施用第一級毒品案件，經本院以九十五年度訴字
    第一二二四號判處有期徒刑一年確定，嗣經送監執行，後經
    本院以九十六年度聲減字第七七○號裁定減為有期徒刑六月
    確定，於民國九十六年七月十六日執行完畢。另因施用毒品
    案件，經本院以九十一年度毒聲字第二九一二號裁定送強制
    戒治後，於九十三年一月九日執行完畢。詎甲○○仍不知悔
    改，竟基於施用第一級毒品海洛因之犯意，於九十七年四月
    二十四日中午某時許，在其位於彰化縣伸港鄉○○村○○路
    二三九號住處內，以將第一級毒品海洛因粉末置入注射針筒
    內加水後，再以針筒注射手臂血管之方式，施用第一級毒品
    海洛因一次。嗣於九十七年四月二十七日中午十二時許，經
    警持臺灣彰化地方法院檢察署檢察官核發之強制到場採尿許
    可書，強制其至彰化縣警察局和美分局伸港分駐所採集尿液
    送驗，結果呈嗎啡陽性反應，始悉上情。
二、案經彰化縣警察局和美分局報告臺灣彰化地方法院檢察署檢
    察官偵查起訴。
    理  由
一、按除被告所犯為死刑、無期徒刑、最輕本刑為三年以上有期
    徒刑之罪或高等法院管轄第一審案件者外，於刑事訴訟法第
    二百七十三條第一項程序進行中，被告先就被訴事實為有罪
    之陳述時，審判長得告知被告簡式審判程序之旨，並聽取當
    事人、代理人、辯護人及輔佐人之意見後，裁定進行簡式審
    判程序；除簡式審判程序、簡易程序及第三百七十六條第一
    款、第二款所列之罪之案件外，第一審應行合議審判；刑事
    訴訟法第二百七十三條之一第一項、第二百八十四條之一分
    別定有明文。本件被告甲○○所犯係死刑、無期徒刑、最輕
    本刑為三年以上有期徒刑或高等法院管轄第一審案件以外之
    罪，且於本院行準備程序時就被訴事實為有罪之陳述，經受
    命法官告知簡式審判程序之旨，並聽取公訴人、被告之意見
    後，本院合議庭認無不得或不宜改依簡式審判程序進行之處
    ，經評議結果，裁定改由受命法官獨任行簡式審判程序，合
    先敘明。
二、訊據被告甲○○對於上開施用第一級毒品海洛因之犯行，坦
    承不諱，且其於九十七年四月二十七日，經警強制到場採集
    尿液送驗，結果呈嗎啡陽性反應，此有列管毒品人口尿液檢
    體採集送驗紀錄表、詮昕科技股份有限公司濫用藥物尿液檢
    驗報告各一紙在卷可稽，足徵被告之自白確與事實相符。又
    被告前因施用毒品案件，經本院以九十一年度毒聲字第三九
    一二號裁定送強制戒治後，於九十三年一月九日執行完畢，
    有臺灣彰化地方法院檢察署刑案資料查註紀錄表及臺灣高等
    法院被告前案紀錄表各一份在卷可考。被告於九十三年一月
    九日強制戒治執行完畢後，五年內再犯本件施用第一級毒品
    犯行，依毒品危害防制條例第二十三條第二項規定，自應依
    法論科。另本件被告於九十三年一月九日係因強制戒治執行
    完畢而轉執行他案之有期徒刑，此依卷附臺灣高等法院被告
    前案紀錄表（本院卷第六頁）記載「終結情形：期滿」等字
    甚明，起訴書認「被告前因施用毒品案件，於九十年五月三
    日經觀察、勒戒執行完畢釋放後五年內，復自九十四年八月
    間某日起至九十五年一月十三日上午某時止，尚有施用第一
    級毒品之犯行，經臺灣彰化地方法院以九十五年度訴字第一
    二二四號判刑確定，被告前既曾於『五年內再犯』，且該次
    施用犯行與本次施用犯行尚未逾五年，本次被告施用毒品之
    犯行應逕予以追訴。」一節，容有誤會，併予敘明。本件事
    證明確，被告施用第一級毒品海洛因之犯行，應堪認定。
三、核被告所為，係犯毒品危害防制條例第十條第一項之施用第
    一級毒品罪。被告為施用第一級毒品，而持有該級毒品，其
    持有之低度行為，應為施用之高度行為所吸收，不另論罪。
    又被告前因施用第一級毒品案件，經本院以九十五年度訴字
    第一二二四號判處有期徒刑一年確定，嗣經送監執行，後經
    本院以九十六年度聲減字第七七○號裁定減為有期徒刑六月
    確定，於九十六年七月十六日執行完畢等情，此有臺灣彰化
    地方法院檢察署刑案資料查註紀錄表及臺灣高等法院被告前
    案紀錄表各一份在卷可稽，其於受有期徒刑執行完畢後，五
    年以內故意再犯本件有期徒刑以上之罪，為累犯，應依刑法
    第四十七條第一項規定，加重其刑。爰審酌被告曾因施用毒
    品經送觀察、勒戒、強制戒治後，仍未能戒斷，再犯本案之
    罪，顯然未能善體國家設置觀察、勒戒、強制戒治機構，協
    助毒品施用者戒除毒癮之良法美意，及其犯罪之動機、目的
    、品行、智識程度、所生危害，暨犯罪後坦承犯行，態度尚
    屬良好等一切情狀，量處如主文所示之刑。
據上論斷，應依刑事訴訟法第二百七十三條之一第一項、第二百
九十九條第一項前段，毒品危害防制條例第十條第一項，刑法第
十一條前段、第四十七條第一項，判決如主文。
本案經檢察官蔡曉崙到庭執行職務。
中    華    民    國    97    年    8     月    12    日
                        刑事第六庭    法  官  鄭舜元
以上正本證明與原本無異。
如不服本判決，應於判決送達後10日內，向本院提出上訴書狀，
上訴書狀應「敘述具體上訴理由」，並按他造當事人之人數附繕
本。「切勿逕送上級法院」。
中    華    民    國   970    年    8     月    12    日
                                      書記官  陳秀香
附錄：論罪科刑法條：
毒品危害防制條例第十條：
施用第一級毒品者，處六月以上五年以下有期徒刑。
施用第二級毒品者，處三年以下有期徒刑。


司法院資訊處製作；財團法人民間司法改革基金會備份。
